---
title: "Galpon de Ropa"
author: "Facundo Calcagno"
output: 
  html_document: 
    keep_md: yes
---



```{r, echo=FALSE, warning=FALSE, error=FALSE,message=FALSE}
library(RMySQL)  
drv = dbDriver("MySQL")
con = dbConnect(drv,user="datamining",password="datamining",dbname="galpon.administrativo",host="galpon.cloudapp.net")
  #dbListTables(con)
 sales<-dbReadTable(con, "sales")
 sales2<-sales[sales$ammount<50000,]
 
sales2$sale<-1
agg_sales<-aggregate(ammount~creation_date,data=sales2,sum, na.rm=TRUE)
agg_sales_by_date<-aggregate(sale~creation_date,data=sales2,sum, na.rm=TRUE)

agg_sales$creation_date <- strptime(agg_sales$creation_date,"%Y-%m-%d")
agg_sales_by_date$creation_date <- strptime(agg_sales_by_date$creation_date,"%Y-%m-%d")

start = as.Date("2014/07/31")
full <- seq(start, by="1 day", length=366)
full<-as.POSIXlt(full,format="+%Y-%m-%d")



ventas<-data.frame(Date=full,value=with(full,agg_sales$ammount[match(full, agg_sales$creation_date )]))

ventas_por_dia<-data.frame(Date=full,value=with(full,agg_sales_by_date$sale[match(full, agg_sales_by_date$creation_date )]))
library(lubridate)
ventas$weeks <- week(ventas$Date)
ventas$month<-format(ventas$Date,"%Y%m")
ventas_por_dia$weeks <- week(ventas_por_dia$Date)
ventas_por_dia$month<- format(ventas_por_dia$Date,"%Y%m")
value_week<-aggregate(value~weeks,data=ventas,sum, na.rm=TRUE)
value_month<-aggregate(value~month,data=ventas,sum, na.rm=TRUE)
can_week<-aggregate(value~weeks,data=ventas_por_dia,sum, na.rm=TRUE)
can_month<-aggregate(value~month,data=ventas_por_dia,sum, na.rm=TRUE)
month<-data.frame(value_month,can_month)
month$month.1<-NULL
names(month)=c('month','Facturacion','Cantidad')
month$PrecioporItem<-month$Facturacion/month$Cantidad

```
#Facturación Total del Galpon#
```{r, echo=FALSE, warning=FALSE, error=FALSE,message=FALSE}
  sum(ventas$value,na.rm = TRUE)
```
#Facturación por Mes del Galpon# 
```{r, echo=FALSE, warning=FALSE, error=FALSE,message=FALSE}
month
```
 

#Ventas por día#

```{r, echo=FALSE, warning=FALSE, error=FALSE,message=FALSE}
library(ggplot2)


p1<-ggplot(ventas, aes(Date, value)) + geom_line() + geom_smooth(fill="Grey") + xlab("Fecha") + ylab("$ Ventas por dia")


p3<-ggplot(ventas_por_dia, aes(Date, value)) + geom_line() + geom_smooth(fill="Grey") + xlab("Fecha") + ylab("Cantidad de Ventas por dia")

p2<-ggplot(value_week[1:49,], aes(weeks, value)) + geom_line() + geom_smooth(fill="Grey") + xlab("Fecha") + ylab("$ de Ventas por semana")
p4<-ggplot(can_week[1:49,], aes(weeks, value)) + geom_line() + geom_smooth(fill="Grey") + xlab("Fecha") + ylab("Cantidad de Ventas por semana")
p1
p3
```

#Ventas por semana#

```{r, echo=FALSE, warning=FALSE, error=FALSE,message=FALSE}
p2
p4
```

```{r, echo=FALSE, warning=FALSE, error=FALSE,message=FALSE}
#Efectividad de Ventas por Marca#
query <- function(...) dbGetQuery(con, ...)


a<-query("SELECT i.name,i.price,i.consigner_cost,b.name as brand,t.name as item, st.name as state,1 as consig, (s.id IS NOT NULL) as  sale
from items i
      inner join item_types as t on i.item_type_id=t.id
      inner join item_brands as b on i.item_brand_id=b.id
      inner join item_states as st on i.item_state_id=st.id
      left join sales_items as s on i.id=s.item_id;")

  #dbListTables(con)
 sales<-dbReadTable(con, "consignations")


brand_sales<-aggregate(a$sale,by=list(a$brand),sum, na.rm=TRUE)
brand_consig<-aggregate(a$consig,by=list(a$brand),sum, na.rm=TRUE)
names(brand_sales)=c('brand','sales')
names(brand_consig)=c('brand','total')
b=data.frame(brand_sales,brand_consig)
b[b$brand=="paula cahen d anvers",]$sales=b[b$brand=="paula cahen d anvers",]$sales+b[b$brand=="paula cahen danvers",]$sales
b[b$brand=="paula cahen d anvers",]$total=b[b$brand=="paula cahen d anvers",]$total+b[b$brand=="paula cahen danvers",]$total
b[b$brand=="paula cahen danvers",]$total<-0
b[b$brand=="paula cahen danvers",]$sales<-0

c<-b[with(b, order(-sales)), ]
c$efectivity <- c$sales/c$total
d<-c[c$total>70,]
d<-d[with(d, order(-efectivity)), ]
d$brand.1<-NULL

d$efectivity<-as.double(d$efectivity)
  e<-d[!(d$brand %in% c('sin','febo','')),]
marcasmasefectivas<-e
```

```{r, echo=FALSE, warning=FALSE, error=FALSE,message=FALSE,cache=TRUE}


brand_item_sales<-aggregate(a$price,by=list(a$brand,a$item),sum, na.rm=TRUE)

brand_item_consig<-aggregate(a$consigner_cost,by=list(a$brand,a$item),sum, na.rm=TRUE)
names(brand_item_sales)=c('brand','type','value')
names(brand_item_consig)=c('brand','type','cost')
brand_item<-data.frame(brand_item_sales,brand_item_consig)
brand_item$brand.1<-NULL
brand_item$type.1<-NULL

brand_item<-brand_item[(brand_item$brand !="sin"),]
brand_item<-brand_item[brand_item$type !="undefined",]
brand_item$ganancia=brand_item$value-brand_item$cost
```

##Ganancia por Marca/tipo de prenda##
```{r, echo=FALSE, warning=FALSE, error=FALSE,message=FALSE}
brand_item<-brand_item[with(brand_item, order(-ganancia)), ]
brand_item[1:15,]
```

##Facturacion por Marca/tipo de prenda##
```{r, echo=FALSE, warning=FALSE, error=FALSE,message=FALSE}
brand_item<-brand_item[with(brand_item, order(-value)), ]
brand_item[1:15,]
```
##Costo por Marca/tipo de prenda##
```{r, echo=FALSE, warning=FALSE, error=FALSE,message=FALSE}
brand_item<-brand_item[with(brand_item, order(-cost)), ]
brand_item[1:15,]
```
#Tiempo promedio de venta#
```{r, echo=FALSE, warning=FALSE, error=FALSE,message=FALSE,cache=TRUE}

time<-query("SELECT  i.name,i.price,i.consigner_cost,b.name as brand,t.name as item, st.name as state,c.creation_date,s.sale_date
from items i
      inner join item_types as t on i.item_type_id=t.id
      inner join item_brands as b on i.item_brand_id=b.id
      inner join item_states as st on i.item_state_id=st.id
      inner join sales_items as s on i.id=s.item_id
      inner join consignations c on i.consignation_id=c.id;
      ")

time$timetosell<-difftime(time$sale_date,time$creation_date,units="days")

#porque hay time to sell negativos??

time_pos<-time[time$timetosell>=0,] 
time_pos<-time_pos[time$brand!="sin",]

#me tengo qeu quedar con las 50 marcas que mas se venden

brand_timetosell<-aggregate(time_pos$timetosell,by=list(time_pos$brand),mean, na.rm=TRUE)
type_timetosell<-aggregate(time_pos$timetosell,by=list(time_pos$item),mean, na.rm=TRUE)
names(brand_timetosell)=c("brand","timetosell")
names(type_timetosell)=c("item","timetosell")


```
#Marcas con mayor tiempo promedio para la venta#
###Dias para la venta###
```{r, echo=FALSE, warning=FALSE, error=FALSE,message=FALSE}
btts<-brand_timetosell[brand_timetosell$brand %in% marcasmasefectivas$brand, ]
btts<-btts[with(btts, order(-timetosell)), ]
#btts[1:10,]

```
#Marcas con menor tiempo promedio para la venta#
###Dias para la venta###
```{r, echo=FALSE, warning=FALSE, error=FALSE,message=FALSE}
btts<-btts[with(btts, order(timetosell)), ]
#btts[1:10,]

```

```{r, echo=FALSE, warning=FALSE, error=FALSE,message=FALSE}
#btts<-brand_timetosell[brand_timetosell$brand %in% marcasmasefectivas$brand, ]

#hacer un gráfico por marca que incluya, tiempo de venta, precio promedio cantidad de prendas como dimensiones

#type_timetosell<-type_timetosell[with(type_timetosell, order(-timetosell)), ]
#type_timetosell[1:15,]

```
  
#Tipos de prenda con menor tiempo promedio para la venta
###Dias para la venta###
```{r, echo=FALSE, warning=FALSE, error=FALSE,message=FALSE}
#btts<-brand_timetosell[brand_timetosell$brand %in% marcasmasefectivas$brand, ]
type_timetosell<-type_timetosell[with(type_timetosell, order(timetosell)), ]


```


#Indicadores por Marca#
```{r, echo=FALSE, warning=FALSE, error=FALSE,message=FALSE}
 
   #dbListTables(con)
a<-query("SELECT i.name,i.price,i.consigner_cost,b.name as brand,t.name as item, st.name as state,1 as consig, (s.id IS NOT NULL) as  sale,c.creation_date,s.sale_date
from items i
      inner join item_types as t on i.item_type_id=t.id
      inner join item_brands as b on i.item_brand_id=b.id
      inner join item_states as st on i.item_state_id=st.id
      left join sales_items as s on i.id=s.item_id
      inner join consignations c on i.consignation_id=c.id;")

  #dbListTables(con)
 


a[a$brand=="paula cahen danvers",]$name<-"paula cahen d anvers"

a$timetosell<-difftime(a$sale_date,a$creation_date,units="days")


brand_sales<-aggregate(a$sale,by=list(a$brand),sum, na.rm=TRUE)
brand_consig<-aggregate(a$consig,by=list(a$brand),sum, na.rm=TRUE)

brand_avg_price<-aggregate(a$price,by=list(a$brand),mean,na.rm=TRUE)
brand_avg_cost<-aggregate(a$consigner_cost,by=list(a$brand),mean,na.rm=TRUE)

brand_avg_win<-aggregate((a$price-a$consigner_cost),by=list(a$brand),mean,na.rm=TRUE)

brand_timetosell<-aggregate(a$timetosell,by=list(a$brand),mean, na.rm=TRUE)


b=data.frame(brand_sales,brand_consig,brand_avg_price,brand_avg_cost,brand_avg_win,brand_timetosell)


b$Group.1.1<-NULL
b$Group.1.2<-NULL
b$Group.1.3<-NULL
b$Group.1.4<-NULL
b$Group.1.5<-NULL




names(b)=c('brand','sales','buys','avg_price','avg_cost','avg_win','timetosell')


b<-b[!(b$brand %in% c('sin','febo','sin marca')),]




b$efectivity <- b$sales/b$buys
final<-b[b$buys>70,]
final<-final[with(final, order(-efectivity)), ]



final$avg_win<-as.numeric(final$avg_win)
final$timetosell<-as.numeric(final$timetosell)

  row.names(final)=final$brand
final$brand<-NULL
```
#Tabla de Marcas#
```{r, echo=FALSE, warning=FALSE, error=FALSE,message=FALSE}
final1<-final
final1[,'avg_price']=round(final1[,'avg_price'],1)
final1[,'avg_cost']=round(final1[,'avg_cost'],1)
final1[,'avg_win']=round(final1[,'avg_win'],1)
final1[,'timetosell']=round(final1[,'timetosell'],1)
final1[,'efectivity']=round(final1[,'efectivity'],2)
final1

final1<-final1[,5:7]
```
#Cluster de Marcas#
```{r, echo=FALSE, warning=FALSE, error=FALSE,message=FALSE}
library(FactoMineR)
par(mfrow=c(1,1))
res.pca = PCA(final1[,],ncp = 7, graph =  TRUE)
#res.pca$var
#dimensiones
#par(mar = rep(2, 4))
plot(res.pca,choix = c("ind","var"),,select="contrib 20")
  ```


